Inventaris van het archief der Domeinen, 1813-1823: Tabellen
Nationaal Archief, Den Haag
Ministerie van Financiën: Domeinen H
Financiën / Domeinen Tabellen
1808-1819
F23220
10.00 meter; 99 inventarisnummers.
Normale geschreven, getypte en gedrukte documenten, geen bijzondere handschriften.
Nationaal Archief, Den Haag
Ministerie van Financiën
In deze tabellen en staten, geografisch onderverdeeld, werden de domeinobjecten beschreven en de wijze waarop de staat inkomsten daaruit verwerft. Ze werden na circa 1820 vervangen door de uniform ingerichte leggers der domeinen.
Archiefvorming
Geschiedenis van het archiefbeheer
De verwerving van het archief
Het archief is bij Koninklijk Besluit of ministeriële beschikking overgebracht.
2.08
Aanwijzingen voor de gebruiker
Openbaarheidsbeperkingen
Volledig openbaar.
Materiële beperkingen
Aanvraaginstructie
Openbare archiefstukken kunnen online worden aangevraagd en gereserveerd. U kunt dit ook via de terminals in de studiezaal van het Nationaal Archief doen. Om te kunnen reserveren dient u de volgende stappen te volgen:
U maakt een profiel aan op www.gahetna.nl, en logt vervolgens in
Via de archiefinventaris (alleen de beschrijvingen met rode nummers) selecteert u het gewenste archiefstuk door op de knop 'Reserveren' te klikken
In het volgende scherm geeft u aan op welke dag u het archiefstuk wilt inzien
Indien u zich bevindt in de studiezaal en een tafelnummer heeft ontvangen kunt u dit nummer vermelden. Als u geen tafelnummer heeft kunt u tafelnummer 777 laten staan
Vervolgens bevestigt u uw reservering door deze te versturen.
Verwant materiaal
Beschikbaarheid van kopieën
Beschrijving van de series en archiefbestanddelen
- Tabellen. 1808-1819
  - Noord Holland.
    - Tabel der domeinen gelegen in de Provincie Noord Holland, toebehoorende tot het rentambt van Alkmaar, geadministreerd door Mr. Z. van Foreest., Aldus geformeerd 8 November 1816.; 258
    - Ameland; W.R.I.D. van Heeckeren (get) de referendaris v. Klurse. Z.H.- Dedel. ontvangen 22 Januari 1819. Stad Dokkum N. 1., 259
    - Haarlem; Gerrit Vermooten., 1816; 277
    - Texel; Matthijs den Berger., 1817; 311
    - Terschelling; Eschauer., 1817; 312
  - Friesland, Groningen en Drenthe.
    - Ameland; W.I.R.D. van Heeckeren., Maart 1816; 260
    - Vriesland en Groningen, Drenthe; Ferdinand Adnanus van Boelens., 1808; 319
  - Gelderland.
    - 't Koninkrijk-Prinssen - Boekholt; J. van Raesfeld., Ik ondergeteekende ontvanger van het domeinkantoor Winterswijk, certificeere dat ik de porten op dezen domeinstaal voor komende in de competente leggers heb overgeschreven 5 October 1819. buitenop Winterswijk en Terborg N. 1.; 261
    - Bommel en Hedel; Jacob de Virieu., Bommel.; 20 November 1816; 263
    - Borculo; voor echt erkend. Evert Broeker., 1816; 264
    - 't Hof van Borculo; A. van der Borch., Verwolde.; 15 December 1815; 265
    - Bredevoort en Lichtenvoorde; I.B. Roelvinck., 1817; 267
    - Buren., M van de Kasteele Hz.; 28 December 1816; 269
    - Dieren; J. Retemeyer., 270
    - Harderwijk; R.W.H. van Broekhuizen., 1816; 278
    - Gelderland - Huyssen en Zevenaar; I.C.F. Bender., 31 December 1817; 281-282
      - eerste deel., 281
      - tweede deel., 282
    - Culemborg; M.W.J. Renaud., 1815; 295
    - Het Loo en Hattem; O.H. Roschek., 1816; 298
    - Nijmegen, Maas en Waal; B.J. Bromsom., 30 September 1816; 302
    - Veluwe en Putten., Cremer.; 20 Mei 1818; 316
    - Zutphen; G.J. de Leeuw van Coolwijk., 1816; 326
    - Gelderland - en welke niet behoord hebben tot het rentambt van den gewezen rentmeester Roelofszen, maar ingevolge Art: 6 van de resolutie van den Hoofd Administrateur der domeinen van 7 Juni 1816 N. 84 door den Inspecteur van het 2e kwartier in deze tabel zijn vermeld. 3 November 1816. R. van Hoytema., 329
  - Noord en Zuid Braband.
    - Bergen op Zoom; B.F. Vermeulen., 8 Juni 1816; 262
    - Breda, Geest/Goed; Mr. C. Pels Rijcken. Breda., 15 October 1816; 266
    - Diest; Carel Cox., 1818; 271
    - Geertruidenberg; Michiel Smits., 1816; 273
    - Gemert; I.A. Hengst - Boxmeer 17 Februari 1816., (Buitenop: L. Oedenrode ontvanger v.d. Heuvel N. 1).; 274
    - Grave, Cuyck, Oploo; Justus Ragay., 1816; 275
    - Helmond; G. de Baak., (Buitenop) Eindhoven en Helmond ontvanger Spoor N. 1.; 22 Juni 1819; 279
    - Heusden en Waalwijk; Elias Cornelis Roersing van Iterson., 10 Maart 1817; 280
    - Kapittel van St. Pieter re Oorschot; Jacobin van den Bergh., 26 Augustus 1816; 290
    - Kapittel van St. Pieter te Boxtel; Jacobin de Bergh., 28 Augustus 1816; 291
    - Niervaart - Goederen van Zijne Koninklijke Hoogheid Prins Frederik., Wet van 25 Maart 1816. Hellerschey 14 Sept. 1819.; 301
    - Sint Oedenrode; J. van den Heuvel., 31 December 1817; 303
    - Oosterhout. Goederen van Z.K. Hoogheid Prins Frederik der Nederlanden., Wet 25 Mei 1816. Diepenvoord (1818).; 304, 304A, 304B
      - Bestanddeel 1, 304
      - Bestanddeel 2, 304A
      - Bestanddeel 3, 304B
    - Oudenbosch; P.J. Adan., 1817; 305
    - Prinsland; H.J. Woldringh., 1816; 306
    - Ravestein; Herman Marten van Ermel., 1817; 308
    - Steenbergen, Roosendaal Nispen; Arend van der Spelt., 28 September 1816; 309
    - Abdij van Thorn; Florentin Cornelis Havermand., 20 Jan. 1816; 313
    - Tilburg; Mr. J.F.J. Baesten., 19 October 1816; 314
    - Fongerlo; A.J. van Alphen., 15 Maart 1817; 315
    - Willemstad; C.G. Hetterschey., 28 Januari 1819; 322
    - Hooge en Lage Zwaluwe; J. Lanta van Aysma., 14 October 1816; 327
    - Goederen van Z.K. H. Prins Frederik der Nederlanden Wet van 25-5-1816 kantoor Breda ontvanger Clerion., 330
      in tweevoud
  - Zuid Holland.
    - Brielle; H. van Lit., 8 Juni 1818; 268
    - Dordrecht; H. Uytwerf Sterling., 20 October 1817; 272
    - 's-Gravenhage; W.C. Jorissen., 1 Juli 1816; 276
    - Kapittel ten Hoogen Lande; Evert Hendrik Jacob Cuneus., 1816; 292
    - Cranendonk en Eindhoven; W.L.J. Spoor., 12 Januari 1818; 293
    - Leerdam; F. Bymholt., 8 December 1817; 296
    - Liesveld; Elisa Vonk., 14 December 1814; 297
    - Vianen; Willem Pernis., 24 Januari 1816; 317
    - Westland; I.D.N. van der Frappen., 29 Maart 1816; 321
  - Zeeland.
    - Hulsterambacht; I.A.F. van Raden., 17 December 1818; 283
    - Kolijnsplaat en Veere; Anthony Jacob Marinissen., 15 September 1817; 294
    - Sint Maartensdijk; S.O. de Cazembroot., 3 October 1816; 299
    - 't district Sluis; Christiaan Marinus van Hoek., 1816; 310
    - Walcheren; Jacob de Steur Az., 30 Juni 1816; 320
    - Zuid Beveland, Schouwen; W.F. van der Burch van Lichtenberg., 1 Juli 1817; 325
  - Utrecht.
    - Kapittel ten Dom; Mr. G.B. van den Velde van Voorst., 28 Augustus 1816; 284
    - Kapittel van Oud Munster; Anthony van Dam., 30 September 1816; 285
    - Kapittel van Sint Jan; Mr. Willem Methint., 31 December 1817; 286
    - Kapittel van St. Pieter; Mr. Jacobus Bredius., 1816; 287
    - Kapittel van St. Marie; Hendrik van Ommeren., 1816; 288
    - Kapittel van St. Jan Baptist te Wijk bij Duurstede; Mr. L. van de Kasteele Hz., 24 November 1817; 289
    - Providy van Sint Jan; Mr. J.H. Casius., 3 Januari 1818; 307
    - IJsselstein; W.H.P. van Utenhoven., 20 Mei 1817; 323
    - Provincie Utrecht; Christiaan Paulus de Vos., 1817; 328
  - Limburg.
    - Montfort; H. J. Michiels van Kersenich., 1 October 1817; 300
  - Overijssel.
    - Vollenhoven; H.W.J. Sloet van Westerholt., 6 September 1816; 318
    - Zalland en Twente; R.F.C. Bentinck., 1817; 324
- Opgemaakt in 1822.
  - Noord Braband.
    - Staten 1-16, 19 en 26., 331
      - Van onroerende goederen toebehoorende aan het Rijk., 1
      - Huizen, molens, gebouwen en derzelver aanhoorigheden., 2
      - Huizen, gebouwen en aanhoorigheden tot den publieken dienst bestemd., 3
      - Veeren., 4
      - Tienden., 8
      - Tonnen en bakens., 10
      - Bosschen niet behoorende tot de conservatie der wateren en bosschen., 13
      - Gereserveerde jachten., 15
      - Visscherijen., 16
      - Al of niet intrest gevende losbare kapitalen., 19
      - Al of niet intrest gevende kapitalen van onbeheerde nalatenschappen., 26
    - Erfpachten., 332-333; 23 delen
      - Staten/ tabellen 18 I., 332
      - Staten/ tabellen 18 II., 333
  - Gelderland.
    - Staten 1-8., 334
      - Onroerende goederen toebehoorende aan het rijk., 1
      - Huizen, molens, gebouwen en derzelver aanhoorigheden., 2
      - Huize, gebouwen en aanhoorigheden tot den publieken dienst bestemd., 3
      - Veeren., 4
      - Onroerende goederen afkomstig van vacante boedels., 6
      - Onroerende goederen herkomstig van aan het rijk vervallen boedels., 7
      - Tienden., 8
    - Staten 11-17 en 19-26., 335
      - Tollen., 11
      - Vicarien., 12
      - Bosschen niet behoorende tot de conservatie van wateren en bosschen., 13
      - Gereserveerde jachten., 15
      - Visscherijen., 16
      - Verlaten onroerende goederen., 17
      - Al of niet intrest gevende losbare kapitalen, toebehoorende aan het Rijk., 19
      - Renten in geld en granen., 20
      - Al of niet rente gevende losbare kapitalen herkomstig van vacante boedels., 21
      - Renten in geld en granen der verlaten en zonder meester zijnde aan het Rijk toebehooren., 22
      - Kapitalen Renten in geld en granen der verlaten en zonder meester zijnde aan het Rijk toebehooren., 23
      - Inschrijvingen op het grootboek der Nationale Schuld., 24
      - Renten van onbeheerde goederen., 25
      - Al of niet interest gevende kapitalen van onbeheerde nalatenschappen., 26
    - Erfpachten, renten., 336-338; 3 delen
      - Staten/ tabellen 18 I., 336
      - Staten/ tabellen 18 II., 337
      - Staten/ tabellen 18 III., 338
  - Zuid-Holland.
    - Staten/ tabellen 1-19., 339
      - Onroerende goederen toebehoorende aan het Rijk., 1
      - Huizen, molens, gebouwen en derzelver aanhoorigheden., 2
      - Huizen, gebouwen en aanhoorigheden tot den publieken dienst bestemd., 3
      - Veeren., 4
      - Tienden., 8
      - Tonnen en bakens., 10
      - Tollen., 11
      - Vicarien., 12
      - Bosschen niet behoorende tot de conservatie der wateren en bosschen., 13
      - Gereserveerde jachten., 15
      - Visscherijen., 16
      - Renten in geld en granen en andere goederen., 18
      - Al of niet intrest gevende losbare kapitalen., 19
  - Noord-Holland / Utrecht.
    - Staten 1-13., 340
      - Onroerende goederen toebehoorende aan het Rijk., 1
      - Huizen, molens, gebouwen en derzelver aanhoorigheden., 2
      - Huizen, gebouwen en aanhoorigheden tot den publieken dienst bestemd., 3
      - Veeren., 4
      - Onroerende goederen herkomstig van aan het Rijk vervallen boedels., 7
      - Onroerende goederen herkomstig van vacante boedels., 6
      - Tienden., 8
      - Tollen., 11
      - Vicarien., 12
      - Bosschen niet behoorende tot de conservatie der bosschen en wateren., 13
    - Staten/ tabellen 14-26., 341
      - Gereserveerde jachten., 14
      - Gereserveerde jachten., 15
      - Visscherijen., 16
      - Verlaten onroerende goederen., 17
      - renten in geld, granen en andere goederen grondrenten of erfpachten., 18
      - Al of niet intrest gevende losbare kapitalen., 19
      - Renten in geld en granen, grondrenten of erfpachten., 20
      - Al of niet intrest gevende kapitalen herkomstig van vacante boedels., 21
      - Renten in geld en granen der verlaten en zonder meester zijnde aan het Rijk toebehooren., 22
      - Kapitalen die als verlaten en zonder meester aan het Rijk toebehooren., 23
      - Renten van onbeheerde goederen., 25
      - Al of niet intrest gevende kapitalen herkomstig van onbeheerde nalatenschappen., 26
  - Zeeland.
    - Staten/ tabellen 1-13., 342
      - Onroerende goederen toebehoorende aan het Rijk., 1
      - Huizen, molens, gebouwen en derzelver aanhoorigheden., 2
      - Huizen, gebouwen en aanhoorigheden tot den publieken dienst bestemd., 3
      - Veeren., 4
      - Onroerende goederen herkomstig van vacante boedels., 6
      - Onroerende goederen herkomstig van aan het Rijk vervallen boedels., 7
      - Tienden., 8
      - Tollen., 11
      - Vicarien., 12
      - Bosschen niet behoorende tot de conservatie der wateren en bosschen., 13
    - Staten/ tabellen 15-26., 343
      - Gereserveerde jachten., 15
      - Visscherijen., 16
      - Verlaten onroerende goederen., 17
      - Renten, grondrenten of erfpachten., 18
      - Al of niet intrest gevende losbare kapitalen., 19
      - Renten in geld en granen., 20
      - Al of niet intrest gevende losbare kapitalen herkomstig van vacante boedels., 21
      - Renten in geld en granen der verlaten en zonder meester aan het Rijk toebehooren., 22
      - Kapitalen, Renten in geld en granen der verlaten en zonder meester aan het Rijk toebehooren., 23
      - Renten van onbeheerde goederen., 25
      - Al, of niet intrest gevende kapitalen van onbeheerde nalatenschappen., 26
  - Vriesland.
    - Staten/ tabellen 1-18., 344
      - Onroerende goederen toebehoorende aan het Rijk., 1
      - Huizen, molens, gebouwen en derzelver aanhoorigheden., 2
      - Huizen, gebouwen en aanhoorigheden tot den publieken dienst bestemd., 3
      - Tollen., 11
      - Bosschen niet behoorende tot de conservatie der wateren en bosschen., 13
      - Gereserveerde jachten., 15
      - Visscherijen., 16
      - Renten, grondrenten of erfpachten., 18
  - Groningen.
    - Staten/ tabellen 1-26., 345
      - Onroerende goederen toebehoorende aan het Rijk., 1
      - Huizen, molens, gebouwen en derzelver aanhoorigheden., 2
      - Huizen, gebouwen en aanhoorigheden tot den publieken dienst bestemd., 3
      - Veeren., 4
      - Onroerende goederen herkomstig van vacante boedels., 6
      - Onroerende goederen herkomstig van aan het Rijk vervallen boedels., 7
      - Tienden., 8
      - Tollen., 11
      - Vicarien., 12
      - Bosschen niet behoorende tot de conservatie der wateren en bosschen., 13
      - Gereserveerde jachten., 15
      - Visscherijen., 16
      - Verlaten onroerende goederen., 17
      - Renten, grondrenten of erfpachten., 18
      - Al of niet intrest gevende losbare kapitalen., 19
      - Renten in geld en granen., 20
      - Al of niet intrest gevende losbare kapitalen herkomstig van vacante boedels., 21
      - Renten in geld en granen der verlaten en zonder meester zijnde aan het Rijk toebehooren., 22
      - Kapitalen, Renten in geld en granen der verlaten en zonder meester zijnde aan het Rijk toebehooren., 23
      - Renten van onbeheerde goederen., 25
      - Al of niet intrest gevende kapitalen van onbeheerde nalatenschappen., 26
  - Drenthe.
    - Staten/ tabellen 1-26., 346
      - Onroerende goederen toebehoorende aan het Rijk., 1
      - Huizen, molens, gebouwen en derzelver aanhoorigheden., 2
      - Huizen, gebouwen en aanhoorigheden tot den publieken dienst bestemd., 3
      - Veeren., 4
      - Onroerende goederen herkomstig van aan het Rijk vervallen boedels., 6
      - Onroerende goederen herkomstig van vacante boedels., 7
      - Tienden., 8
      - Tollen., 11
      - Vicarien., 12
      - Bosschen niet behoorende tot de conservatie der wateren en bosschen., 13
      - Gereserveerde jachten., 15
      - Visscherijen., 16
      - Verlaten onroerende goederen., 17
      - Renten, grondrenten of erfpachten., 18
      - Al of niet interest gevende losbare kapitalen., 19
      - Renten in geld en granen., 20
      - Al of niet intrest gevende losbare kapitalen herkomstig van vacante boedels., 21
      - Renten in geld en granen der verlaten en zonder meester zijnde aan het Rijk toebehooren., 22
      - Kapitalen, Renten in geld en granen der verlaten en zonder zijnde meester aan het Rijk toebehooren., 23
      - Renten van onbeheerde goederen., 25
      - Al, of niet intrest gevende kapitalen van onbeheerde nalatenschappen., 26
  - Overijsel.
    - Staten/ tabellen 1-19., 347
      - Onroerende goederen toebehoorende aan het Rijk., 1
      - Huizen, molens, gebouwen c.a., 2
      - Tienden., 8
      - Tollen., 11
      - Visscherijen., 16
      - Renten in geld in granen en andere goederen, grondrenten of erfpachten., 18
      - Al of niet interest gevende losbare kapitalen., 19
- Diversen.
  - Staten van de domeinen, die ingevolge de keizerlijke decreten van 20 en 30 augustus 1811 publiek zijn verkocht, opgemaakt augustus 1814., 348; 1 omslag
  - Staten van onbeswaarde domeinen, gelegen in de zuidelijke provinciën., 1817, 1818; 349; 1 omslag
  - Staten van verkoopbare domein percelen gelegen in het 1/e en 2/e kwartier., 1818 nov. - dec.; 350; 1 pak
  - Uittreksels uit de tabellen, waarnaar de rentmeesters hun heffings registers hebben opgemaakt., ca. 1818; 351; 1 deel
  - Register van restanten van 1813 en vroeger en van inkomsten over 1814 voor de domeinen van het kantoor der registratie te Boxmeer., 1814-1815; 352; 1 deel